【裁判字號】    98,訴,315
【裁判日期】    980409
【裁判案由】    搶奪等
【裁判全文】
臺灣高雄地方法院刑事判決
公  訴  人  臺灣高雄地方法院檢察署檢察官
被      告  甲○○
                    （本案
選任辯護人  吳春生律師
上列被告因強盜等案件，經檢察官提起公訴（98年度偵字第2072
號），並追加起訴（96年度偵字第4415、5956號），經本院合併
審理，判決如下：
    主  文
甲○○犯如附表所示之罪，所處之刑、沒收之物均如附表所示；
又犯準強盜罪而有刑法第三百二十一條第一項第三款情形，處有
期徒刑柒年陸月，扣案之美工刀壹把，沒收之。應執行有期徒刑
玖年拾月，扣案之美工刀壹把，沒收之。
    事  實
一、甲○○意圖為自己不法之所有，基於搶奪之犯意，分別於附
    表編號1 、2 、4 、5 、6 、7 、8 所示之時、地，騎乘機
    車自林家羚、陳怡君、周慈敏、陳君萍、陳亞暄、梁瑞鳳、
    方鈺婷後側快速通過，趁林家羚等人不備，徒手搶得渠等之
    手提包，而取得如附表編號1 、2 、4 、5 、6 、7 、8 所
    示之物。又甲○○復於附表編號3 所示之時、地，意圖自己
    之不法所有，基於竊盜之犯意，為取得行搶之交通工具，徒
    手竊取黃信憲所有之車號XVH-838 號重型機車1 台。
二、甲○○復意圖為自己不法之所有，基於搶奪之犯意，隨身攜
    帶足以為兇器之美工刀1 把，分別於附表編號10、11、13、
    14所示之時、地，騎乘機車，自黃藍綵繡、莊王愛枝、蔡雅
    婷、楊小惠後側快速通過，趁黃藍綵繡等人不備，徒手搶得
    渠等之手提包，而取得如附表編號10、13、14所示之物，惟
    其於附表編號11所示之時、地，搶取莊王愛枝側背之藍色手
    提包時，因莊王愛枝護住其手提包，甲○○始未得逞，然莊
    王愛枝已因甲○○之拉扯摔倒，而受有左手肩脫臼、右手挫
    傷之傷害（傷害部分未據告訴）。又甲○○另分別於附表編
    號9 、12所示之時、地，為取得行搶之交通工具，隨身攜帶
    足以為兇器之美工刀1 把，意圖為自己不法之所有，基於竊
    盜之犯意，以自備之鑰匙，竊取不詳之人、陳冠樺所有之不
    詳車號豪邁黑色機車、XIU-909 號號重型機車各1 台，及陳
    冠樺所有之安全帽1 頂。
三、另甲○○復於98年1 月10日下午3 時35分許，意圖為自己不
    法之所有，基於搶奪之犯意，於高雄市苓雅區○○○路與成
    功路口附近，騎乘上開竊得之車牌號碼XIU ─909 號重型機
    車，及頭戴前開竊得之半罩式安全帽，隨身攜帶足以為兇器
    之美工刀1 把，趁陳淑芬行走不注意之際，徒手自後方搶取
    其側背之紅色皮包，造成陳淑芬因而跌倒遭拖行，致其手部
    、膝部均受有擦傷之傷害（傷害部分未據告訴）。甲○○得
    手後，隨即騎乘上開機車由青年二路西往東方向逃逸，適有
    在該處停等紅燈之計程車司機鄭瑞祥目睹上情，遂駕駛車牌
    號碼789 ─XZ號之計程車沿青年二路西往東方向自後追趕，
    至仁德街60號前，鄭瑞祥以所駕駛之計程車將甲○○之機車
    撞倒，甲○○搶得之紅色皮包因此散落於地，其不及撿拾贓
    物，旋即棄車改以徒步逃逸，鄭瑞祥下車繼續追捕，並大喊
    「搶劫、不要走」，一旁路人楊翔茗、及經過現場之員警林
    裕詮隨即在後加入追捕，惟鄭瑞祥向前正面抱住甲○○，欲
    將其壓制在地時，甲○○竟基於脫免逮捕及傷害之犯意，手
    持上開美工刀，由上往下向鄭瑞祥方向刺劃2 刀，導致鄭瑞
    祥右頸部因此受有10公分X （0.2 ～1.5） 公分X0.5公分之
    撕裂傷（縫合12針），旋2 人因鄭瑞祥方才撲倒之勢而倒臥
    在地，隨即到場之楊翔茗見狀即上前跨坐在甲○○背上，林
    裕銓並向前欲取出甲○○手上之美工刀，惟甲○○仍用力掙
    脫，直至林裕詮以腳踩踏甲○○之右手，甲○○方才鬆手，
    而為林裕詮制伏逮捕，並當場扣得美工刀1 把（與甲○○為
    本案加重竊盜及加重搶奪時所攜帶之美工刀為同1 把）。嗣
    甲○○並於警察發覺其所犯附表所示之犯罪前，主動向警察
    坦承附表所示之犯行，並帶警至其住處搜索查獲其搶得之行
    動電話與相機等物，始經警循線查獲上情。
四、案經鄭瑞祥訴由高雄市政府警察局苓雅、前鎮分局報請臺灣
    高雄地方法院檢察署檢察官偵查起訴及追加起訴。
    理  由
一、證據能力：
    按被告以外之人於審判外之言詞或書面陳述，除法律有規定
    者外，不得作為證據，刑事訴訟法第159 條第1 項定有明文
    ，此即學理上所稱之「傳聞證據排除法則」，而依上開法律
    規定，傳聞證據原則上固無證據能力，但如法律別有規定者
    ，即例外認有證據能力。又按傳聞證據雖不符同法第159 條
    之1 至之4 規定，但經當事人於審判程式同意作為證據，法
    院審酌該言詞陳述或書面陳述作成時之情況，認為適當者，
    亦得為證據，同法第159條之5第1項定有明文。本判決所引用
    下列各項證據方法，業經被告、辯護人、及檢察官於審理中
    同意作為證據（見本院卷第50、81頁），本院審酌各該證據
    作成之情況，均無違法或不當之情事，認以之為證據均無不
    當，依刑事訴訟法第159 條之5 第1 項規定，均得作為證據
    。
二、訊據被告固坦承上開所有犯罪事實，惟辯護人為其辯稱：被
    告持美工刀，是為了懼怕鄭瑞祥等人毆打，並非為脫免逮捕
    ，且鄭瑞祥客觀上也未達難以抗拒之程度等語，經查：
（一）上揭犯罪事實一、二之全部事實，及犯罪事實三中，被告
      搶奪陳淑芬手提包得逞一事，業經被告於審理中坦承不諱
      ，核與證人即被害人林家羚、陳怡君、周慈敏、陳君萍、
      陳亞暄、梁瑞鳳、方鈺婷、黃藍綵繡、莊王愛枝、蔡雅婷
      、楊小惠、黃信憲、陳冠樺、陳淑芬於警詢、偵查中證述
      之情節相符，並有陳淑芬之診斷證明書、扣案物品目錄表
      、贓物認領保管單共9 張、安全帽照片2 張、手提包照片
      1 張、手機照片7 張、車籍查詢基本資料、現場監視器翻
      拍畫面3 張等件，足認被告上揭出於任意性自白應與事實
      相符，上情堪可認定。又被告雖於偵查中供稱於98年1 月
      9 日下午2 點竊取附表編號9所示之黑色豪邁機車1 部（
      2072號卷第5 頁），於同日羈押訊問時又供稱其係於該日
      下午6 點竊取該車等語（聲羈卷第8 頁），惟其供述前後
      不一，其記憶已顯然有誤，參以證人黃藍綵繡證稱：其於
      98 年1月9 日中午12時30分許遭被告搶奪時，被告係騎乘
      一輛黑色豪邁重型機車等語，及核諸黃藍彩繡遭搶現場監
      視器翻拍畫面照片3 張（見00000000號警卷第9-12頁），
      被告當時所騎乘之機車確係黑色等情，足認其竊取附表編
      號9 之黑色豪邁機車時間，應在其搶奪黃藍綵繡之前，起
      訴書上記載之犯罪時間即屬有誤，應予更正。
（二）按刑法第329 條準強盜罪之規定，立法者就竊盜或搶奪而
      當場施以強暴、脅迫者，僅列舉防護贓物、脫免逮捕或湮
      滅罪證3 種經常導致強暴、脅迫行為之具體事由，係選擇
      對身體自由與人身安全較為危險之情形，視為與強盜行為
      相同，而予以重罰，擬制為強盜行為之準強盜罪構成要件
      行為，雖未如刑法第328 條強盜罪之規定，將實施強暴、
      脅迫所導致被害人或第三人不能抗拒之要件予以明文規定
      ，惟必於竊盜或搶奪之際，當場實施之強暴、脅迫行為，
      已達使人難以抗拒之程度，其行為之客觀不法，方與強盜
      行為之客觀不法相當，而得與強盜罪同其法定刑，司法院
      釋字第630 號解釋闡述甚明；而強盜罪之所謂「不能抗拒
      」，係指行為人所為強暴、脅迫等不法行為，就當時之具
      體事實，予以客觀判斷，足使被害人身體上或精神上達於
      不能或顯難抗拒之程度而言（最高法院94年度台上字第
      2266號判決意旨參照）。經查：
１.   被告搶奪陳淑芬之手提包得手後騎乘機車逃逸，鄭瑞祥目
      睹上情，遂駕駛計程車自後追趕，至仁德街60號前，鄭瑞
      祥以所駕駛之計程車將被告之機車撞倒，被告旋即棄車改
      以徒步逃逸，鄭瑞祥則衝上前由正面抱住被告，勒住被告
      脖子，欲將被告壓制在地，此時楊翔茗、林裕詮雖已加入
      追趕，但尚未趕至2 人身旁，被告為脫免逮捕，即持美工
      刀向鄭瑞祥方向刺劃2刀 等情，業經證人鄭瑞祥、楊翔茗
      、林裕詮於偵、審中證述甚明（見2072號偵卷第41-43 頁
      、本院卷第71-76 頁），並為被告所不否認，其供稱：「
      我為了避免被警察逮捕，情急之下才拿出隨身攜帶的美工
      刀朝鄭瑞祥頸部劃... 」、「我當初只是想威嚇他，讓他
      停止追我... 」、「他撲過來時，正面抱住我，我手腕舉
      到肩膀高度，由上往下隨便劃2 下... 」等語（見聲羈卷
      第6 頁、2072號偵卷第17頁、本院卷第11頁），足認被告
      持刀向鄭瑞祥施以上開強暴手段時，係為脫免逮捕無疑，
      辯護人為被告辯稱：被告因見多人蜂擁靠近，因懼怕渠等
      對其毆打，方於亮出美工刀以阻嚇鄭瑞祥等人，不慎劃傷
      鄭瑞祥云云，即屬無稽。又鄭瑞祥目睹被告搶奪陳淑芬後
      ，隨即駕駛計程車追趕至仁德街60號前，以計程車撞倒被
      告所騎機車，而於該處遭被告以美工刀施強暴一事，已如
      前述，是仁德街60號前雖非搶奪現場，惟仍係鄭瑞祥自搶
      奪現場追躡而至之處，堪認係刑法第329 條所定之「當場
      」。
２.   又辯護人雖辯稱：鄭瑞祥尚能以手勒住被告脖子，應無難
      以抗拒之情云云，惟鄭瑞祥以正面撲向前壓制被告，一隻
      手勒住被告脖子，並以另一隻手抱住被告一情，係發生於
      被告持刀向鄭瑞祥刺劃之強暴手段之前，此經證人楊翔茗
      於警詢中證述無訛，並經被告所供認在卷（見2072號偵卷
      第17頁）。又鄭瑞祥追上前時，並不知道被告有攜帶美工
      刀，直至其奮力抱住被告，2 人撲倒在地時，因見到自己
      左手袖子上有血，方才知道自己受傷，被告右手上有拿刀
      等情，業經證人鄭瑞祥於本院審理時證述甚明（見本院卷
      第72、76頁），足見被告被鄭瑞祥撲倒在地，係因鄭瑞祥
      先前壓制之勢所致，並非鄭瑞祥有何腕力之優勢，此由鄭
      瑞祥被刺傷至倒地前均不知自己受傷一情，即見其間時間
      之短瞬。然衡以鄭瑞祥遭刺傷之傷口位於右頸部，其撕裂
      傷達10公分X0.2～1.5 公分X0.5公分，直延伸至右耳垂下
      5 公分，經縫合12針方才愈合等情，有阮綜合醫院診斷證
      明書1 紙在卷可稽（見2072號偵卷第48頁），並有其受傷
      情形照片2 張（見警卷第73頁），及98年3 月5 日審理時
      ，其傷勢疤痕照片2 張附卷可憑（見本院卷第106 頁），
      衡以被告刺傷之部位係頸動脈經過之重要部位，及鄭瑞祥
      上開非輕之傷勢，足見被告持刀向鄭瑞祥刺劃而施以強暴
      手段之際，係具有使鄭瑞祥難以抗拒而得掙脫之意圖，且
      以鄭瑞祥上開傷口之深度、長度觀之，其客觀上確已達使
      鄭瑞祥難以抗拒之程度無疑。又被告最後雖仍遭制伏逮捕
      ，惟此乃因鄭瑞祥撲倒被告後，雖曾抓住被告握有美工刀
      之右手，而被告仍試圖掙扎，嗣因楊翔茗、林裕詮隨即趕
      來，經楊翔茗上前跨坐在被告背上，而林裕詮向前欲取出
      被告手上之美工刀，然被告仍試圖掙脫，直至林裕詮用腳
      踩踏被告之手，被告方鬆手而放棄抵抗，林裕詮方得將美
      工刀取出等情，業經證人楊翔茗、林裕詮於偵查中證述在
      卷（2702號卷第42、43頁），是被告對鄭瑞祥施以強暴手
      段之際，僅有鄭瑞祥1 人與之相抗，其於遭鄭瑞祥撲倒之
      勢而倒地時，尚仍持刀奮力掙扎，此徵之證人鄭瑞祥於審
      理中證稱：「（你跟被告你扭打時，被告有無打你，或只
      是他要跑？）他有攻擊我，不清楚他的意圖。」等語可明
      （見本院卷第75頁），要難以楊翔茗、林裕詮事後加入制
      伏之故，逆推被告上開強暴之手段並未使鄭瑞祥難以抗拒
      ，況被告持鋒利之美工刀劃傷鄭瑞祥之行為，衡諸一般生
      活經驗自已達一般人難以抗拒之程度，鄭瑞祥遭此強暴行
      為後，是否仍繼續對被告為相抗或壓制之行為，亦與被告
      強暴行為是否已達難以抗拒之程度無涉。足認辯護人上開
      所辯，均無可採，被告攜帶兇器準強盜之犯行，洵堪認定
      。
（三）綜上所述，本案被告上開竊盜、加重竊盜、搶奪、加重搶
      奪、加重搶奪未遂、加重準強盜及傷害之犯行，事證明確
      ，均堪認定。
三、按刑法第321 條第1 項第3 款之攜帶兇器竊盜罪，係以行為
    人攜帶兇器竊盜為其加重條件，此所謂兇器，其種類並無限
    制，凡客觀上足對人之生命、身體、安全構成威脅，具有危
    險性之兇器均屬之，且祇須行竊時攜帶此種具有危險性之兇
    器為已足，並不以攜帶之初有行兇之意圖為必要，最高法院
    79年台上字第5253號判例意旨可資參照。查被告於附表編號
    9-14之時、地行竊、搶奪，及犯罪事實欄三之準強盜時所攜
    帶之美工刀，質地堅硬，刀身鋒利，客觀上係為足以殺傷人
    生命、身體，顯係具有危險性之兇器無誤。核被告於附表編
    號1 、2 、4 、5 、6 、7 、8 所為，係犯刑法第325 條第
    1 項之搶奪罪，於附表編號3 所為，係犯刑法第320 條第1
    項之竊盜罪，於附表編號9 、12所為，係犯刑法第321 條第
    1 項第3 款之加重竊盜罪，於附表編號10、13、14所為，係
    犯刑法第326 條第1 項之加重強奪罪，於附表編號11所為，
    係犯刑法第326 條第2 項、第1 項之加重搶奪未遂罪，於犯
    罪事實三所為，係犯刑法330 條第1 項、第329 條之加重準
    強盜罪，及同法第277 條第1 項傷害罪。又追加起訴書對於
    被告於附表編號10、14所為，雖認被告涉犯刑法第325 條第
    1 項之搶奪罪，惟被告為上開犯行時，身上均攜帶有美工刀
    1 把，為其審理中坦認不諱（見本院卷第96頁），且依被告
    於偵查中供稱：其於98年1 月9 日竊取附表編號9 之機車時
    ，就一直把美工刀帶在身上，10日也是帶在身上，美工刀是
    其從公司帶出來的等語（見2072號卷第6 、18頁），核與其
    於98年1 月9 、10日於附表編號9 、11-13 所為之犯行，均
    攜帶有美工刀1 把，及其於98年1 月10日遭逮捕時，自其身
    上扣得上開美工刀1 把等情相符，是檢察官就此部分適用刑
    法第325 條第1 項容有誤會，惟追加起訴之社會基本事實仍
    屬同一，附表編號10、14之起訴法條應予變更為刑法第326
    條第1 項之加重搶奪罪。又被告於犯罪事實三中，以一行為
    觸犯傷害罪及加重準強盜罪，為想像競合犯，應從一重之加
    重準強盜罪處斷。又被告所犯上開15罪，其犯意各別，行為
    互殊，應予分論併罰。又被告於附表編號11之犯罪既屬未遂
    ，爰依刑法第25條第2 項規定，按既遂犯之刑度減輕其刑。
    又被告於有偵查權限之機關或公務員知悉其犯罪前，向員警
    自承附表所示之14罪而接受裁判，均符合自首之要件，爰依
    刑法第62條前段之規定各減輕其刑，並就附表編號11之犯罪
    遞減輕其刑。爰審酌被告不思以正當之方式獲取財物，為貪
    圖一己之私欲，竟於短短1 月間犯下本案多起竊盜、搶奪犯
    行，造成被害人之恐懼，對社會治安危害鉅大，為圖脫免逮
    捕，竟持刀刺傷鄭瑞祥頸部，造成鄭瑞祥上開非輕之傷勢，
    惡性非輕，惟念其犯後坦承犯行，尚知悛悔，及其犯罪之目
    的、手段等一切情狀，分別量處如主文所示之刑並定其應執
    行之刑。至扣案之美工刀1 支，為被告所有供犯附表編號
    9-14、犯罪事實三之犯罪時所用之物，業據被告於本院審理
    時供明在卷，應依刑法第38條第1 項第2 款規定，宣告沒收
    之。至被告自承於於附表編號9 之時、地竊取機車所用之鑰
    匙1 支，因未經扣案，為免沒收執行之困難，即不另為沒收
    之諭知。
據上論斷，應依刑事訴訟法第299 條第1 項前段、第300 條、刑
法第320 條第1 項、第321 條第1 項第3 款、第325 條第1 項、
第326 條第1 項、第2 項、第329 條、第330 條第1 項、第25條
第2項 、第62條前段、第38條第1 項第2 款、第51條第5 款，刑
法施行法第1 條之1 ，判決如主文。
本案經檢察官林妙蓁到庭執行職務。
中    華    民    國    98    年    4     月    9     日
                  刑事第一庭 審判長     法  官 蔡國卿
                                        法  官 王淑惠
                                        法  官 張琬如
以上正本證明與原本無異。
如不服本判決應於收受送達後10日內向本院提出上訴書狀，並應
敘述具體理由；如未敘述上訴理由者，應於上訴期間屆滿後20日
內向本院補提理由書（均須按他造當事人之人數附繕本）「切勿
逕送上級法院」。
中    華    民    國    98    年    4     月    9     日
                                        書記官 劉甄庭
附錄法條：
中華民國刑法第320條第1項
（普通竊盜罪、竊佔罪）
意圖為自己或第三人不法之所有，而竊取他人之動產者，為竊盜
罪，處 5 年以下有期徒刑、拘役或 5 百元以下罰金。
中華民國刑法第321條第1項
（加重竊盜罪）
犯竊盜罪而有左列情形之一者，處 6 月以上、 5 年以下有期徒
刑：
一、於夜間侵入住宅或有人居住之建築物、船艦或隱匿其內而犯
之者。
二、毀越門扇、牆垣或其他安全設備而犯之者。
三、攜帶兇器而犯之者。
四、結夥三人以上而犯之者。
五、乘火災、水災或其他災害之際而犯之者。
六、在車站或埠頭而犯之者。
中華民國刑法第325條第1項
（普通搶奪罪）
意圖為自己或第三人不法之所有，而搶奪他人之動產者，處 6 月
以上 5 年以下有期徒刑。
中華民國刑法第326條
（加重搶奪罪）
犯前條第 1 項之罪，而有第 321 條第 1 項各款情形之一者，處
 1 年以上 7 年以下有期徒刑。
前項之未遂犯罰之。
中華民國刑法第329條
（準強盜罪）
竊盜或搶奪，因防護贓物、脫免逮捕或湮滅罪證，而當場施以強
暴脅迫者，以強盜論。
中華民國刑法第330條
（加重強盜罪）
犯強盜罪而有第 321 條第 1 項各款情形之一者，處 7 年以上有
期徒刑。
附表
┌──┬────┬────┬────┬───┬──────────┬───┬───────┐
│編號│犯罪時間│犯罪地點│犯罪手法│被害人│所得之財物          │所犯法│主         文 │
│    │        │        │        │      │                    │條    │              │
├──┼────┼────┼────┼───┼──────────┼───┼───────┤
│ 1  │民國97年│高雄市前│被告騎機│林家羚│手提包1 只、現金新  │刑法第│甲○○犯搶奪罪│
│    │12 月11 │鎮區瑞北│車自被害│      │臺幣（下同）1000元、│325 條│，處有期徒刑伍│
│    │日上午11│路附近  │人後側快│      │駕照1 張、LG牌及    │第1項 │月。          │
│    │時15 分 │        │速通過，│      │ZIKOM 牌手機各1 支。│      │              │
│    │許      │        │並徒手搶│      │                    │      │              │
│    │        │        │取其手提│      │                    │      │              │
│    │        │        │包      │      │                    │      │              │
├──┼────┼────┤        ├───┼──────────┼───┼───────┤
│ 2  │97年12月│高雄市前│        │陳怡君│手提包1只、現金26000│刑法第│甲○○犯搶奪罪│
│    │16日中午│鎮區一心│        │      │元、印鑑章1顆、存摺3│325 條│，處有期徒刑伍│
│    │12 時25 │一路396 │        │      │本、NOKIA牌及LG牌手 │第1項 │月。          │
│    │分許    │號前    │        │      │機各1支。           │      │              │
├──┼────┼────┼────┼───┼──────────┼───┼───────┤
│ 3  │97年12月│高雄市小│徒手行竊│黃信憲│三陽綠色XVH-838號重 │刑法第│甲○○犯竊盜罪│
│    │24日中午│港區山明│        │      │型機車              │320 條│，處有期徒刑│
│    │12 時許 │路482號 │        │      │                    │第1項 │月。          │
│    │        │小港醫院│        │      │                    │      │              │
│    │        │急診室前│        │      │                    │      │              │
│    │        │停車場  │        │      │                    │      │              │
├──┼────┼────┼────┼───┼──────────┼───┼───────┤
│ 4  │97年12月│高雄市小│被告騎機│周慈敏│背包1只、現金1000元 │刑法第│甲○○犯搶奪罪│
│    │24日中午│港區龍華│車自被害│      │、CANON牌相機1臺、  │325 條│，處有期徒刑伍│
│    │12 時40 │街8號前 │人後側快│      │TRANSCEND隨身碟1個、│第1項 │月。          │
│    │分許    │        │速通過，│      │DOPOD牌手機1支      │      │              │
│    │        │        │並徒手搶│      │                    │      │              │
│    │        │        │取其手提│      │                    │      │              │
│    │        │        │包      │      │                    │      │              │
├──┼────┼────┤        ├───┼──────────┼───┼───────┤
│ 5  │97年12月│高雄市前│        │陳君萍│手提包1 只、現金800 │刑法第│甲○○犯搶奪罪│
│    │24日下午│鎮區文橫│        │      │餘元、國民身分證及機│325 條│，處有期徒刑伍│
│    │7 時10分│二路與南│        │      │車駕照各1 張、提款卡│第1項 │月。          │
│    │許      │天街口  │        │      │1 張、化妝包1 個、  │      │              │
│    │        │        │        │      │CANON 牌數位相機1 台│      │              │
├──┼────┼────┤        ├───┼──────────┼───┼───────┤
│ 6  │97年12月│高雄市前│        │陳亞暄│手提包1只、現金1300 │刑法第│甲○○犯搶奪罪│
│    │26日中午│鎮區瑞隆│        │      │元、富邦信用卡1張、 │325 條│，處有期徒刑伍│
│    │12 時23 │路與公正│        │      │國民身分證2張、駕照 │第1項 │月。          │
│    │分許    │路口    │        │      │及行照各1張、BENQ牌 │      │              │
│    │        │        │        │      │行動電話1支         │      │              │
├──┼────┼────┤        ├───┼──────────┼───┼───────┤
│ 7  │97年12月│高雄市前│        │梁瑞鳳│手提包1只、現金600元│刑法第│甲○○犯搶奪罪│
│    │29日中午│鎮區民權│        │      │、身分證件4張、提款 │325 條│，處有期徒刑伍│
│    │12 時40 │路與一心│        │      │卡2張、NOKIA牌手機1 │第1項 │月。          │
│    │分許    │路口    │        │      │支                  │      │              │
├──┼────┼────┤        ├───┼──────────┼───┼───────┤
│ 8  │98年1月4│高雄市前│        │方鈺婷│手提包1只、現金9600 │刑法第│甲○○犯搶奪罪│
│    │日下午5 │鎮區文橫│        │      │元、國民身分證1張、 │325 條│，處有期徒刑伍│
│    │時10分許│三路與一│        │      │駕照2張、行照3張、提│第1項 │月。          │
│    │        │心路口  │        │      │款卡3張、SONY牌及三 │      │              │
│    │        │        │        │      │星牌手機各1支       │      │              │
├──┼────┼────┼────┼───┼──────────┼───┼───────┤
│9   │98年1月9│高雄市前│被告徒手│不詳  │豪邁黑色不詳車號重型│刑法第│甲○○犯攜帶兇│
│    │日中午12│鎮區民瑞│以自備鑰│      │機車                │321 條│器竊盜罪，處有│
│    │時30分許│街獅甲國│匙行竊（│      │                    │第1 項│期徒刑肆月，扣│
│    │前某時（│中前    │行竊時隨│      │                    │第3款 │案之美工刀壹把│
│    │起訴書誤│        │身攜帶美│      │                    │      │，沒收之。    │
│    │載為下午│        │工刀）  │      │                    │      │              │
│    │5時）   │        │        │      │                    │      │              │
├──┼────┼────┼────┼───┼──────────┼───┼───────┤
│10  │98年1月9│高雄市前│被告騎機│黃藍綵│手提包1只、現金400元│刑法第│甲○○犯攜帶兇│
│    │日中午12│鎮區滇池│車，隨身│繡    │、健保卡及國民身分證│326 條│器搶奪罪，處有│
│    │時30分許│街231號 │攜帶美工│      │件各1張、信用卡4張、│第1項 │期徒刑捌月，扣│
│    │        │前      │刀，自被│      │提款卡3張、LG牌手機 │      │案之美工刀壹把│
│    │        │        │害人後側│      │1支。               │      │，沒收之。    │
│    │        │        │快速通過│      │                    │      │              │
│    │        │        │，並徒手│      │                    │      │              │
│    │        │        │搶取其手│      │                    │      │              │
│    │        │        │提包。  │      │                    │      │              │
├──┼────┼────┼────┼───┼──────────┼───┼───────┤
│11  │98年1月9│高雄市苓│被告騎機│莊王愛│未遂                │刑法第│甲○○犯攜帶兇│
│    │日下午6 │雅區青年│車，隨身│枝    │                    │326 條│器搶奪未遂罪，│
│    │時許    │二路208 │攜帶美工│      │                    │第1 項│處有期徒刑伍月│
│    │        │號前    │刀，自被│      │                    │、第2 │，扣案之美工刀│
│    │        │        │害人後側│      │                    │項    │壹把，沒收之。│
│    │        │        │快速通過│      │                    │      │。            │
│    │        │        │，並徒手│      │                    │      │              │
│    │        │        │搶取其手│      │                    │      │              │
│    │        │        │提包。  │      │                    │      │              │
├──┼────┼────┼────┼───┼──────────┼───┼───────┤
│12  │98年1月 │高雄市前│徒手行竊│陳冠樺│三陽綠色XIU-909號重 │刑法第│甲○○犯攜帶兇│
│    │10日下午│鎮區民瑞│（行竊時│      │型機車1輛、安全帽1頂│321 條│器竊盜罪，處有│
│    │2時許   │街37號前│隨身攜帶│      │                    │第1 項│期徒刑肆月，扣│
│    │        │        │美工刀）│      │                    │第3款 │案之美工刀壹把│
│    │        │        │        │      │                    │      │，沒收之。    │
├──┼────┼────┼────┼───┼──────────┼───┼───────┤
│13  │98年1月 │高雄市新│被告騎機│蔡雅婷│紫色手提包1只 、身分│刑法第│甲○○犯攜帶兇│
│    │10日下午│興區成功│車，隨身│      │證1張、健保卡1張、  │326 條│器搶奪罪，處有│
│    │2 時25分│一路203 │攜帶美工│      │郵局金融卡1張、台北 │第1項 │期徒刑捌月，扣│
│    │許      │巷口    │刀，自被│      │富邦信用卡1張、合作 │      │案之美工刀壹把│
│    │        │        │害人後側│      │金庫金融卡1張、M6J-7│      │，沒收之。    │
│    │        │        │快速通過│      │03行照1張           │      │              │
│    │        │        │，並徒手│      │                    │      │              │
├──┼────┼────┤搶取其手├───┼──────────┼───┼───────┤
│14  │98年1月 │高雄市前│提包。  │楊小惠│手提包1只、現金1500 │刑法第│甲○○犯攜帶兇│
│    │10日下午│金區允文│        │      │元、信用卡1張、提款 │326 條│器搶奪罪，處有│
│    │3時許   │街與成功│        │      │卡1張、鑰匙1串、摩托│第1項 │期徒刑捌月，扣│
│    │        │路口    │        │      │羅拉手機1支         │      │案之美工刀壹把│
│    │        │        │        │      │                    │      │，沒收之。    │
│    │        │        │        │      │                    │      │              │
│    │        │        │        │      │                    │      │              │
└──┴────┴────┴────┴───┴──────────┴───┴───────┘


司法院資訊處製作；財團法人民間司法改革基金會備份。
